臺灣高雄地方法院刑事判決　　　　　　　　　　　　　九十年度易字第三五八一號
　　公　訴　人　臺灣高雄地方法院檢察署檢察官
　　被　　　告　甲○○
右列被告因竊盜案件，經檢察官聲請簡易判決處刑（九十年度偵字第一四七七○號）
，本院認為不宜以簡易判決處刑，爰適用通常程序審理，判決如左：
    主  文
甲○○竊盜，處拘役肆拾日，如易科罰金，以參佰元折算壹日。
    事  實
一、甲○○於民國九十年八月六日凌晨二時四十分許，在高雄市○○區○○街二街七
    一號前，見乙○○所有車牌號碼ＲＢＩ—四一三號輕型機車之鑰匙未取下，竟意
    圖為自己不法之所有，竊取上開機車鑰匙一把，得手後將之置於右側褲袋內，欲
    進一步伺機下手竊取接續該機車而未著手之際，旋為員警發覺而盤查查獲，並扣
    得上開乙○○所有之機車鑰匙一把。
二、案經高雄市政府警察局三民第一分局報告臺灣高雄地方法院檢察署檢察官聲請以
    簡易判決處刑。
    理  由
一、按檢察官聲請以簡易判決處刑案件，經法院認為不得或不宜以簡易判決處刑者，
    應適用通常程序審判之，刑事訴訟法第四百五十二條定有明文。本件檢察官雖聲
    請以簡易判決處刑，惟觀諸本件之犯罪事實，被告之犯罪行為究係竊取鑰匙或機
    車，犯行係既遂或未遂尚有未明，是本院認不宜逕以簡易判決處刑，乃改依通常
    程序處理，核先敘明。
二、訊據被告甲○○承認於右揭時地遭警盤查，並自口袋中取出被害人乙○○所有機
    車鑰匙一把之事實不諱，惟矢口否認有何竊盜犯行，辯稱：我見車牌號碼ＲＢＩ
    —四一三號輕型機車之鑰匙未取下，怕該部機車被偷，便好意將它取下交給警察
    ，希望警方將車鑰匙交還車主云云。但查，右述事實業據被告於警訊中坦承：我
    在路上見一輛輕型機車之鑰匙未取下，便將鑰匙拿走置於口袋內，欲伺機用鑰匙
    將該輛機車騎走四處晃晃，結果還未下手偷車警車就來了（見警卷第三頁）等情
    無訛，復據被害人乙○○指述：我於九十年八月五日下午將機車停放在綏遠二街
    七一號前，當時機車鑰匙忘了取下，警方在被告身上查獲之鑰匙即是該部機車之
    鑰匙（見警卷第一頁）等語綦詳，核與證人即現場查獲員警鄭文章到庭證稱：當
    初我們接獲勤務中心通報後便將警車開至哈爾濱街綏遠二街口，沿綏遠二街走五
    、六公尺就看到被告，被告看到警車就躲到路邊汽車旁，我們覺得奇怪，就下車
    去盤查，叫被告把口袋中東西取出來，被告從口袋中拿出機車鑰匙，我們在附近
    看到有一輛機車，我們就拿鑰匙去試開，結果可以發動（見本院九十年十二月七
    日調查筆錄）之情節相符，此外，並有贓物認領保管收據乙紙附卷足稽，及機車
    鑰匙一把扣案可證，是被告確有竊取機車鑰匙之行為，堪以認定。至被告雖事後
    翻異前詞，辯稱：是好意將鑰匙取下交給警察，希望警察將之還給車主云云，惟
    證人鄭文章結證稱：被告將鑰匙從口袋中拿出來時，並未向我們表示希望將這把
    鑰匙還給車主等語明確（見本院九十年十二月七日調查筆錄），且衡諸常情，被
    告若真欲防止該部機車被宵小偷走，則於拔下機車鑰匙後，適見警方前往巡邏，
    應可直接將鑰匙交給警方，何需將之置於右側褲袋內，並躲至路邊汽車旁，待警
    方上前盤查才配合交出上開鑰匙？是被告顯有不法所有之意圖，至為灼然。綜上
    所述，被告所辯係卸責之詞，不可採信，本件事證明確，被告犯行洵堪認定。
三、核被告將被害人所有之機車鑰匙取下置入口袋之所為，係犯刑法第三百二十條第
    一項之普通竊盜罪。至被告雖欲進一步接續竊取被害人機車，惟尚未將竊得之鑰
    匙插入機車鑰匙孔內即為警查獲，其行為至此階段之評價，依一般人日常生活觀
    念，尚難認已超過預備狀態而進入著手實施竊取機車之階段，是公訴人認被告所
    為係竊取機車，容有誤會，附此敘明。審酌被告於少年時代即有竊盜非行，素行
    不佳，竟不思謹言慎行，為貪小利而為此犯行，犯後猶飾詞圖卸，惟竊得之財物
    僅為機車鑰匙，價值不高等一切情狀，量處如主文所示之刑，並諭知易科罰金之
    折算標準。
據上論斷，應依刑事訴訟法第四百五十二條、第二百九十九條第一項前段，刑法第三
百二十條第一項、第四十一條第一項，罰金罰鍰提高標準條例第一條前段、第二條，
判決如主文。
中      華      民      國       九十一     年     一     月    十七    日
                                  臺灣高雄地方法院刑事第四庭
                                        審判長法官    黃建榮
                                              法官    盧怡秀
                                              法官    莊珮君
右正本證明與原本無異。
如不服本判決，應於判決送達後十日內，向本院提出上訴狀。
                                            書記官    王高山
中    華    民    國      九十一      年      一      月      十七      日
參考法條：
中華民國刑法第三百二十條第一項
(普通竊盜罪)
意圖為自己或第三人不法之所有，而竊取他人之動產者，為竊盜罪，處五
年以下有期徒刑、拘役或五百元以下罰金。
